臺灣臺北地方法院民事簡易判決
                                   111年度北簡字第3261號
原    告  鄭富峰
被    告  蔡瑩  

上列當事人間請求償還費用事件，本院於民國111年4月19日言詞
辯論終結，判決如下：
    主    文
原告之訴駁回。
訴訟費用新臺幣壹仟參佰參拾元由原告負擔。
    事實及理由
一、原告主張：原告之子鄭柏齡不在臺灣時，車號0000-00號自
    用小客車（下稱系爭車輛）大部分時間都是被告使用，被告
    於民國109年4月16日將系爭車輛交由賓士修理廠檢查，賓士
    修理廠於同年4月21日報價修理費為新臺幣（下同）32萬元
    。原告因有認識之修理廠，乃於同年5月15日將系爭車輛送
    交運泰汽車修理廠估價，運泰汽車修理廠估價125,000元就
    可修好，可以省20萬元修理費，當時被告說她可以先付4萬
    元，所以原告把系爭車輛交由運泰汽車修理廠修理，原告並
    於同年6月6日將系爭車輛取回，前後總計支付運泰汽車修理
    廠修理費125,000元。被告委託原告協助修理系爭車輛，為
    此原告依委任之法律關係，請求被告償還修理費125,000元
    等語。並聲明：被告應給付原告125,000元。
二、被告辯稱：原告及車主鄭柏齡都有使用系爭車輛，系爭車輛
    大部分時間都停放在原告處。被告與配偶鄭柏齡於109年1月
    分居，於109年4月疫情嚴重時，被告只短時間使用過系爭車
    輛就發現系爭車輛怪怪的，所以被告於同年4月16日將系爭
    車輛交由台隆賓士服務廠檢查並支付檢查費2,999元，檢查
    後係車主鄭柏齡自行取回系爭車輛。被告嗣後沒有再與車主
    鄭柏齡聯絡，不知道車主有沒有決定修車，被告也沒有委任
    原告修車，更不曾向原告說要付修車費4萬元，系爭車輛的
    問題不是被告造成的，被告也不是車主，不可能會答應付修
    理費等語。並聲明：原告之訴駁回。
三、得心證之理由：
　㈠查系爭車輛之車主係鄭柏齡，鄭柏齡為原告之子、被告之夫
    ；被告於109年4月16日將系爭車輛交由賓士修理廠檢查並支
    付檢查費2,999元，賓士修理廠檢查後，於同年4月21日估價
    修理費為約32萬元，嗣未經修理而由車主鄭柏齡自行取回系
    爭車輛；原告於同年5月15日將系爭車輛送交運泰汽車修理
    廠估價，運泰汽車修理廠估價修理費為約125,000元等情，
    業據兩造陳述綦詳，並為兩造所不爭執，且有台隆賓士服務
    廠估價單、台隆賓士電子發票證明聯、運泰汽車有限公司估
    價單、運泰汽車修護廠廖年助名片、公路監理電子閘門車號
    查詢汽車車籍資料、行車執照在卷可佐（見本院卷第13至17
    頁、第75頁、第91頁），堪信為真實。
　㈡按稱委任者，謂當事人約定，一方委託他方處理事務，他方
    允為處理之契約；受任人因處理委任事務，支出之必要費用
    ，委任人應償還之，並付自支出時起之利息，民法第528條
    、第546條第1項分別定有明文。再按當事人主張有利於己之
    事實者，就其事實有舉證之責任，為民事訴訟法第277條前
    段所明定。又按民事訴訟如係由原告主張權利者，應先由原
    告負舉證之責，若原告先不能舉證，以證實自己主張之事實
    為真實，則被告就其抗辯事實即令不能舉證，或其所舉證據
    尚有疵累，亦應駁回原告之請求(最高法院17年上字第917號
    判例意旨參照)。
　㈢本件原告主張：原告於109年5月15日將系爭車輛送交原告認
    識之運泰汽車修理廠估價，估價修理費125,000元，被告委
    託原告協助修理系爭車輛，當時被告說她可以先付4萬元，
    所以原告就把系爭車輛交由運泰汽車修理廠修理等語，但被
    告否認曾委託原告處理修理系爭車輛事務，且否認曾同意支
    付系爭車輛之修理費，原告自應就其主張被告曾委託原告處
    理修理系爭車輛事務且曾同意支付修理費4萬元等有利於己
    之事實，負舉證之責。惟查，原告所提出之台隆賓士服務廠
    估價單、金額2,999元之台隆賓士電子發票證明聯、運泰汽
    車有限公司估價單、運泰汽車修護廠廖年助名片，及記載車
    主係鄭柏齡之行車執照（見本院卷第13至17頁、第91頁），
    均未顯示被告曾對原告為委託處理事務之意思表示，無從證
    明被告曾委託原告處理修理系爭車輛事務且曾同意支付部分
    或全部修理費，原告復未就兩造間於109年5月間曾如何互相
    為委託及受託處理系爭車輛修車事務之意思表示，並意思表
    示一致、被告曾同意支付系爭車輛修理費等有利於己之事實
    ，確切舉證證明以實其說，原告之主張，自無足憑取。顯難
    認被告曾委託原告處理修理系爭車輛事務且曾同意支付修理
    費，應認原告與被告之間並無成立委任契約，原告自無從依
    委任契約對被告取得費用償還請求權。是原告依委任之法律
    關係，請求被告給付原告系爭車輛修理費125,000元，洵屬
    無據，不應准許。
四、從而，原告依委任之法律關係，請求被告給付原告125,000
    元，為無理由，應予駁回。
五、本件為判決之基礎已臻明確，兩造其餘主張、陳述並所提證
    據，經審酌後，認均與本件之結論無礙，爰不再一一論述，
    附此敘明。
六、結論：本件原告之訴為無理由，依民事訴訟法第78條，判決
    如主文。
七、本件訴訟費用額，依後附計算書確定如主文第2項所示金額
    。　　　
中　　華　　民　　國　　111 　年　　5 　　月　　3 　　日
                              法    　官　羅富美
計　算　書：
項　　　　目             金　額（新臺幣）　　備　　註
第一審裁判費   　 　　   1,330元
合　　　　計　　　       1,330元

以上判決正本係照原本作成。
如不服本判決，應於判決送達後20日內向本庭（臺北市重慶南路
1段126巷號）提出上訴狀。（須按他造當事人之人數附繕本）。
中　　華　　民　　國　　111 　年　　5 　　月　　3 　　日
                    　        書  記  官　陳鳳瀴